【裁判字號】    91,易,1112
【裁判日期】    920418
【裁判案由】    傷害
【裁判全文】
臺灣臺北地方法院刑事判決                        九十一年度易字第一一一二號
    公  訴  人  臺灣臺北地方法院檢察署檢察官
    被      告  甲○○
右列被告因傷害案件，經檢察官聲請以簡易判決處刑（八十九年偵字第二四六八八號
），本院認不宜以簡易判決處刑，改依通常程序審理，判決如左：
    主  文
甲○○傷害人之身體，處拘役伍拾伍日，如易科罰金，以佰元折算壹日。
    事  實
一、甲○○係聯安保全股份有限公司派駐臺北市○○區○○路五五五號皇甫大廈管理
    委員會總幹事，於民國八十九年十月二日晚間九時許，因懷疑皇甫大廈住戶兼管
    理委員會監察委員乙○○在背後惡意中傷，遂請管理員丙○○通知乙○○至該大
    廈一樓大廳理論，甲○○主觀上已得以預見用力拉扯陳佩妤之手可能導致陳佩妤
    傷害，且縱陳佩妤確實因此受有傷害，亦不違背其本意，竟基於傷害之犯意，於
    雙方理論時用力拉扯、反轉乙○○之右手手腕，陳佩妤掙脫後，甲○○復接續向
    前用力抓住陳佩妤右手，致陳佩妤受有右腕挫傷四公分乘以三公分之傷害。
二、案經乙○○訴由臺灣臺北地方法院檢察署檢察官偵查聲請以簡易判決處刑。
    理  由
一、訊據被告甲○○於本院審理時固坦承於右揭時、地與告訴人乙○○拉扯右手致傷
    之事實，惟矢口否認有何傷害犯行，辯稱：因其與乙○○拉扯才造成乙○○之手
    反轉受傷，並非故意傷害云云。經查：
  (一)右揭事實，業據被告於本院調查時坦承：其與告訴人理論時，拉住告訴人之手，
    告訴人有掙扎，手鬆脫後，伊又拉住告訴人之手等語不諱（參本院九十二年一月
    三日訊問筆錄），核與告訴人於偵查及本院審理時指訴之情節大致相符，復經證
    人即皇甫大廈管理員丙○○於偵查時結證稱：八十九年十月二日晚間九時，甲○
    ○請伊通知陳佩妤下樓，二人講來講去，有拉拉扯扯等語（參九十年度偵續字第
    三四六號偵查卷第一○六頁反面至第一○七頁）；於本院調查時到庭結證稱：八
    十九年十月二日晚間九時總幹事甲○○說有事情，請伊通知陳珮妤下來大廳，陳
    珮妤下來之後，甲○○、陳佩妤就開始大聲爭吵，二人在大廳講來講去，二人拉
    手拉來拉去，有時在其位置前面，有時又到其位置後面等語明確（參本院九十二
    年一月三日訊問筆錄），並參以卷附臺北市立陽明醫院八十九年十月二日診斷證
    明書所載告訴人傷勢為右腕挫傷四公分乘以三公分，核與告訴人所指遭被告抓傷
    右手所受之傷害一致，足見告訴人指訴之情節屬實。
  (二)至被告雖辯稱其並非故意傷害告訴人云云，然而被告係拉告訴人之手理論，告訴
    人掙扎後致手鬆脫，被告即又拉住告訴人之右手，已如前述，顯見被告明知告訴
    人欲掙脫其拉扯，卻未停手仍繼續拉扯告訴人，致告訴人之右手手腕因而挫傷，
    其顯有傷害人之身體之間接故意甚明，從而被告辯稱非故意傷害告訴人云云，不
    足採信。
  (三)綜右各情，被告主觀上已得以預見其用力拉扯、反轉告訴人手腕可能導致告訴人
    受傷害，卻在告訴人掙脫後仍再次拉扯告訴人之右手，可認縱告訴人確實因此受
    有傷害，亦不違背其本意，則被告對於其上開行為導致告訴人受傷害，具有間接
    故意，甚為顯然。是本件事證明確，被告右揭犯行堪以認定，應依法論科。
二、核被告甲○○所為，係犯刑法第二百七十七條第一項之普通傷害罪。被告二次拉
    扯告訴人右手之行為，係基於同一傷害犯意下之接續行為，僅侵害一法益，只論
    以一罪。又公訴人起訴之事實雖未敘及被告第二次拉扯告訴人右手之行為，然此
    部份事實與前開論罪科行部分既具有接續犯之實質上一罪關係，本院自應併予審
    究。爰審酌被告犯罪之動機、目的、手段、智識程度、所生危害及犯罪後之態度
    等一切情狀，量處如主文所示之刑，以資懲儆。末查，被告犯罪後，刑法第四十
    一條業於九十年一月四日修正，同年月十日經總統公布施行，該條第一項規定：
    「犯最重本刑為五年以下有期徒刑以下之罪，而受六個月以下有期徒刑或拘役之
    宣告，因身體、教育、職業、家庭之關係或其他正當事由，執行顯有困難者，得
    以一元以上三元以下折算一日，易科罰金。但確因不執行所宣告之刑，難收矯正
    之效，或難以維持法秩序者，不在此限。」比較新舊法之結果，舊法並無更有利
    於被告，依刑法第二條第一項前段規定，應適用裁判時之新法，諭知易科罰金之
    折算標準，附此敘明。
據上論斷，應依刑事訴訟法第四百五十二條、第二百九十九條第一項前段，刑法第二
條第一項前段、第二百七十七條第一項、第四十一條第一項前段，罰金罰鍰提高標準
條例第一條前段、第二條，判決如主文。
本案經檢察官張安箴到庭執行職務
中      華      民      國      九十二      年      四    月    十八    日
                                      臺灣臺北地方法院刑事第七庭
                                          法  官   張  筱  琪
右正本證明與原本無異。
如不服本判決，應於判決送達後十日內，向本院提出上訴狀。
                                          書記官   潘  文  賢
中      華      民      國      九十二      年      四    月  二十三    日
中華民國刑法第二百七十七條
 (普通傷害罪)
傷害人之身體或健康者，處三年以下有期徒刑、拘役或一千元以下罰金。
犯前項之罪因而致人於死者，處無期徒刑或七年以上有期徒刑；致重傷者
，處三年以上十年以下有期徒刑。


司法院資訊處製作；財團法人民間司法改革基金會備份。
